【裁判字號】    92,訴,468
【裁判日期】    921128
【裁判案由】    損害賠償
【裁判全文】
臺灣雲林地方法院民事判決  九十二年訴字第四六八號
    原      告  甲○○
    被      告  乙○○
右當事人間請求損害賠償事件，本院判決如左：
    主    文
被告應給付原告新台幣捌萬元，及自民國九十二年三月六日起，至清償日止，按年息
百分之五計算之利息。
原告其餘之訴駁回。
訴訟費用由被告負擔十分之一，餘由原告負擔。
    事    實
甲、原告方面：
  一、聲明：被告應給付原告新台幣貳佰萬元，及自起訴狀繕本送達被告之次日起，
      至清償日止，按年息百分之五計算之利息。
  二、陳述：
    （一）被告係原告配偶之兄，於九十一年九月九日上午十一時許，在雲林縣西螺
          鎮埤頭里籃厝二之一號前，因被告停車阻擋原告車輛出入而發生爭執，被
          告竟基於傷害原告身體之故意，持木棍毆打原告，致原告受有頭部外傷併
          輕微腦震盪、頭皮下血腫及左腹部擦挫傷等傷害，被告之母廖雪上前勸阻
          ，亦受波及而受傷。刑事部分業經貴院以九十二年度簡字第一五０號刑事
          判決處被告徒刑三月確定在案。
    （二）原告受傷後，曾去看過二次醫生，一次在西螺慈愛醫院，一次在朴子長庚
          醫院，被打的第一天有住院，隔天就出院，在朴子長庚沒有住院，到目前
          還常會頭痛。請求賠償二百萬元是精神上的損害賠償。
    （三）慈愛醫院護理記錄單上面記載我的陳述說我被婆婆拿木棍打傷，當時我不
          是這樣講的，可能護士把大伯跟婆婆聽錯了。
    （四）兩造發生衝突是為了停車的問題，過去因為可以停兩輛車子的車庫常遭被
          告把車子停在中間，使我的車子停不進去，後來我也如法泡製，被告就把
          他的車子擋在我的車子後面，讓我出不去，因此發生衝突。
乙、被告方面：
  一、聲明：駁回原告之訴。
  二、陳述：
    （一）我沒有辦法接受二百萬元的賠償，原告的傷是她自己製造出來的，在九十
          二年六月二十四日的刑事訊問筆錄中記載原告說她不是被扣案的木棍打傷
          的。當日訊問筆錄二十二頁她說扣案的棍子是第三人拿給她的，和她的傷
          是吻合的，我沒有傷害他。
    （二）我母親的傷是在我們推擠過程當中，我母親不希望我和原告發生衝突，她
          過來勸架後就跌倒了。
丙、本院依職權調用本院九十二年度易字第二０號、簡字第一五０號（由前揭易字案
    改分）刑事卷，供兩造辯論
    理    由
一、本件原告主張：被告於九十一年九月九日上午十一時許，在雲林縣西螺鎮埤頭里
    籃厝二之一號前，因被告停車阻擋原告車輛出入而發生爭執，被告竟基於傷害原
    告身體之故意，持木棍毆打原告，致原告受有頭部外傷併輕微腦震盪、頭皮下血
    腫及左腹部擦挫傷等傷害，被告之母廖雪上前勸阻，亦受波及而受傷。刑事部分
    業經本院以九十二年度簡字第一五０號刑事判決處被告有期徒刑三月確定在案等
    情，有前揭刑事案卷及該卷內之原告與廖雪診斷證明書、訊問筆錄、刑事判決書
    可以為證，堪信原告之主張為真正。
二、被告雖辯稱在九十二年六月二十四日的刑事訊問筆錄中記載原告說她不是被扣案
    的木棍打傷的，當日訊問筆錄二十二頁她說扣案的棍子是第三人拿給她的，可見
    原告的傷是她自己製造出來的云云，經查該日之訊問筆錄係記載原告回答檢察官
    的詢問，原告說不能確定被告係於何時由何處拿來扣案的木棍將原告打傷，及後
    來木棍是由第三人廖杉鎮拿去交給警員，廖杉鎮是搭廖水金駕駛的車子經過該處
    ，廖水金先下車阻止被告打原告，廖杉鎮隨後下車等語，有該日之訊問筆錄在卷
    可稽，原告並未說她不是被扣案的木棍打傷，更不能因為棍子是由在場的第三人
    拿去交給警員，就推稱那不是被告用來打原告的木棍。被告既否認打傷原告，卻
    又承認其母親的傷是在兩造推擠過程當中，其母親廖雪不希望兩造發生衝突，她
    過來勸架後就跌倒了而受傷，連勸架的人都會跌倒受傷，則原告指訴被告將伊打
    傷，自屬可信，被告所辯為不足採。
三、被告不法侵害原告之身體，既經認定，按因故意或過失，不法侵害他人之權利者
    ，負損害賠償責任。又不法侵害他人之身體、健康、名譽、自由、信用、隱私、
    貞操，或不法侵害其他人格法益而情節重大者，被害人雖非財產上之損害，亦得
    請求賠償相當之金額。民法第一百八十四條第一項前段、第一百九十五條第一項
    定有明文，原告請求被告給付精神上上的損害賠償，自屬有據。查原告所受傷害
    為頭部外傷併輕微腦震盪、頭皮下血腫及左腹部擦挫傷等傷害，另據原告自陳伊
    受傷後，曾去看過二次醫生，一次在西螺慈愛醫院，一次在朴子長庚醫院，被打
    的第一天有住院，隔天就出院，在朴子長庚沒有住院，可見傷勢並不嚴重，至於
    所稱到目前為止還常會頭痛，刖未據提出證明，難予採信。再查兩造發生衝突的
    原因，據原告稱是為了停車的問題，過去因為可以停兩輛車子的車庫常遭被告把
    車子停在中間，使原告的車子停不進去，後來原告也如法泡製，被告就把他的車
    子擋在原告的車子後面，讓原告出不去，因此發生衝突等語，被告對此亦未爭執
    ，可見兩造一向就互相為難，對於發生衝突均有原因力，本院審酌上揭情況，及
    兩造之身分、地位等一切情狀，認為原告請求賠貳佰萬元，實嫌過高，應予核減
    為捌萬元，方屬公允，逾此數額之請求，為無理由，應予駁回。
五、據上論結，本件原告之訴為一部有理由，一部無理由，依民事訴訟法第七十九條
    判決如主文。
中      華      民      國    九十二    年    十一    月      二十八    日
                                        臺灣雲林地方法院民事庭
~B法      官  邱瑞裕
右為正本，係照原本作成。
如對本判決上訴須於判決送達後二十日內向本院提出上訴狀。（須附繕本）
中      華      民      國    九十二    年    十一    月      二十八    日
~B法院書記官  卓春成


司法院資訊處製作；財團法人民間司法改革基金會備份。
